最高法院刑事判決                              八十六年度台上字第七四三七號
    上  訴  人  乙○○
                甲○○
右上訴人等因違反藥事法等罪案件，不服台灣高等法院中華民國八十五年十二月十三
日第二審判決（八十五年度上訴字第二○二○號，起訴案號：前台灣台北地方法院士
林分院檢察署八十四年度偵字第一六○八號）提起上訴，本院判決如左：
    主  文
上訴駁回。
    理  由
壹、關於轉讓禁藥部分：
按刑事訴訟法第三百七十七條規定，上訴於第三審法院，非以判決違背法令為理由，
不得為之。是提起第三審上訴，應以原判決違背法令為理由，係屬法定要件。如果上
訴理由狀並未依據卷內訴訟資料，具體指摘原判決不適用何種法則或如何適用不當，
或所指摘原判決違法情事，顯與法律規定得為第三審上訴理由之違法情形，不相適合
時，均應認其上訴為違背法律上之程式，予以駁回。本件原判決維持第一審變更檢察
官起訴法條，論處上訴人乙○○、甲○○共同連續明知為禁藥而轉讓罪刑之判決，駁
回上訴人等在第二審之上訴，已明所憑證據及認定理由。對於上訴人等否認犯罪，
所辯渠等未曾以原價轉讓安非他命予劉君龍、周小琪云云，認係卸責之詞，均不足採
取，亦已依據卷內資料逐一指駁。並明上訴人乙○○於民國八十二年十二月間，在
台北縣汐止鎮○○○路九十九巷三號四樓，先後二次無償轉讓安非他命予周小琪吸用
（每次各一泡）之犯行，雖未經檢察官提起公訴，惟為起訴效力所及，法院自得併予
審理，綦詳。原判決所為合法之事實認定，俱有卷內證據資料足憑，從形式上觀察，
並無違背法令之情形存在。上訴意旨置原判決上開明確論斷於不顧，徒以自己之說詞
，泛指原判決有證據調查未盡及判決不適用法則，或適用不當之違法，就原審已詳加
調查及理由說明事項，為單純之事實上爭執，顯與法律規定得為第三審上訴理由之違
法情形，不相適合。至上訴意旨另指上訴人等於原審一再請求傳訊證人劉君龍出庭對
質，惟未傳訊，僅憑其於警訊及偵查中之供詞為判決之依據，不無刑事訴訟法第三百
七十九條第十款應於審判期日調查之證據，而未予調查之違法一節。稽之卷內資料，
上訴人等均未於原審法院請求傳訊證人劉君龍出庭與其對質之事，為此爭執，顯非依
據卷內資料執為指摘之合法上訴理由。況命證人與被告對質與否，亦屬審理事實之法
院得自由裁酌之職權，亦非當事人所得據為提起第三審上訴之適法理由。衡以上述說
明，應認上訴人等之上訴，均違背法律上之程式，應予駁回。
貳、關於非法吸用化學合成麻醉藥品部分：
按刑事訴訟法第三百七十六條所列各罪之案件，經第二審判決者，不得上訴於第三審
法院，法有明文。本件上訴人乙○○、甲○○所犯違反麻醉藥品管理條例（非法吸用
化學合成麻醉藥品安非他命）部分，原審係依麻醉藥品管理條例第十三條之一第二項
第四款論處罪刑，核屬刑事訴訟法第三百七十六條第一款之案件。依首開說明，既經
第二審判決，自不得上訴於第三審法院，上訴人等竟併予提起上訴，顯為法所不許，
應予駁回。
據上論結，應依刑事訴訟法第三百九十五條前段，判決如主文。
中      華      民      國    八十六    年     十二     月     十八     日
                              最高法院刑事第五庭
                                  審判長法官  陳  錫  奎
                                        法官  洪  清  江
                                        法官  吳  昭  瑩
                                        法官  吳  昆  仁
                                        法官  李  伯  道
      右正本證明與原本無異
                                              書  記  官
中      華      民      國    八十六    年     十二     月    二十四    日
